【裁判字號】    89,上易,1280
【裁判日期】    890817
【裁判案由】    妨害自由等
【裁判全文】
臺灣高等法院臺南分院刑事判決          八十九年度上易字第一二八號 Ｃ
      上  訴  人  臺灣嘉義地方法院檢察署檢察官
      被      告  甲  ○  ○
      選任辯護人  吳  啟  勳
右上訴人因妨害自由等案件，不服臺灣嘉義地方法院八十八年度易字第一二七五號中
華民國八十九年三月二十一日第一審判決（起訴案號：臺灣嘉義地方法院檢察署八十
八年度偵續字第四六號），提起上訴，本院判決如左：
      主      文
上訴駁回。
      理      由
一、公訴意旨略以：被告甲○○於八十八年七月二十二日，在臺灣嘉義地方法院檢察
    署（下簡稱丙○○○○）開畢偵查庭，在該署門口附近，竟出言恫嚇被害人乙○
    ○稱：「你自找死路，要用子彈把你們父子打成像蜂巢那麼多洞」等語，造成被
    害人心生畏懼，因認被告另涉有刑法第三百零五條之恐嚇危害安全罪嫌云云。
二、按犯罪事實應依證據認定之，無證據不得推定其犯罪事實；又不能證明被告犯罪
    者，應諭知無罪之判決，刑事訴訟法第一百五十四條、第三百零一條第一項分別
    定有明文，故事實之認定，應憑證據，如未能發現相當證據，或證據不足以證明
    ，自不能以推測或擬制之方法，以為裁判基礎。又所謂認定犯罪事實之證據，係
    指足以認定被告確有犯罪行為之積極證據而言，該項證據自須適合於被告犯罪事
    實之認定，始得採為斷罪資料（參照最高法院二十九年上字第三一○五號及四十
    年台上字第八六號判例）。
三、公訴人認被告犯上開恐嚇危害安全罪部分，無非以上開事實業據被害人於偵查中
    指訴甚詳及被害人之子即證人林俊宏於偵查中證述明確為主要論據。被告於偵查
    中及原審審理時均否認有前揭犯行，並均辯稱：當日開完庭，其即與朋友離去，
    並未恐嚇被害人等語。
四、經查，原審審理時就被告上揭恐嚇危害安全罪部分，於八十八年十一月二十六日
    二次隔離訊問被害人及證人林俊宏，第一次訊問時，證人林俊宏先證稱：「（
    、７、有無來地檢開庭？）有來。」「（有無訊問？）有。」「（被告有無恐
    嚇你們？）有，他說：『你們自找死路，要用槍把你們父子打成像蜂巢一樣。』
    ，在側門那邊，側門出來是巷子。」等語；被害人則指稱：（、７、何人去
    開庭？）我、我兒子及被告。」「（被告當日於何處恐嚇你？）有，在地檢署，
    我們從大門出來，被告即恐嚇我，在（嘉義市○○○路的大門。」等語，二人所
    述遭被告恐嚇地點不一，證人林俊宏證稱係在丙○○○○側門那邊；被害人則指
    稱在嘉義市○○路之大門。而被告於該日第一次供稱：「（、７、在地檢署
    開完庭後又恐嚇乙○○說要用子彈把他們父子打成蜂巢？）沒有，當時開完庭並
    沒有碰面他們走偏門走，我走大門，各走各人的路，沒有說那些話。」等語，開
    完庭後，被告係走丙○○○○大門，其所供被害人及證人林俊宏係從該署側門出
    去，核與證人林俊宏所證被告恐嚇地點相符合。惟該日第二次訊問被害人及證人
    林俊宏時，證人林俊宏則證稱：「、７、開庭時，檢察官有無訊問你？）有
    。」「（從何門出去地檢署？）我忘記了，但我記得其中有一次，我爸爸汽車停
    在中山路郵局，」「（與甲○○走同一門出去？）是同一門出去，是正門。」「
    （為何所述不一？）我是依照我印相（象）記得講的。」等語；被害人仍指稱：
    「（、７、你們從地檢署何門出去？）中山路的大門，出大門就是中山路，
    出來時我與我兒子走出大門往右，被告走出大門向左，被告與他朋友在一起，並
    出言恐嚇。」等語，被害人乙○○雖仍稱由大門離去，但證人林俊宏則改稱係從
    正門（大門）離去，證人林俊宏於同日隔離訊問時所證述前後不一，其於第二次
    訊問時改稱與被告同一門即正門出去，是否附和其父即被害人之指述，已非無疑
    義，證人林俊宏之證言既有瑕疵，自不宜據此即認被告確有前揭恐嚇行為，而被
    害人因被告與其同居人吳清蜂私奔，本有恩怨糾葛，其指述又與證人林俊宏第一
    次之證言不相吻合，亦難僅憑被害人之指述，遽認被告有前開恐嚇犯行。次查，
    證人即八十八年七月二十二日陪同被告前往丙○○○○開庭之王瑞原，於原審審
    理時所證其與被告係從該署側門出去，雖與被告所供係從該署大門出去相異，惟
    其證稱被告並未出言恐嚇被害人（見原審卷第三五頁），衡諸常情，被告既係因
    被訴恐嚇案出庭，其出庭後應不會再恐嚇被害人。綜上所述，被告此部分所辯，
    非無可採。此外，復查無其他積極證據足資證明被告有何此部分恐嚇之犯行，原
    審認不能證明被告犯罪，而為被告無罪判決之諭知，其認事用法，並無違誤，公
    訴人上訴，仍執陳辭，指摘原審此部分判處無罪並非妥適云云，為無理由，應予
    回。
五、被告經合法傳喚，無正當理由不到庭，爰不待其陳述，逕行判決。
據上論結，應依刑事訴訟法第三百六十八條、第三百七十一條，判決如主文。
本案經檢察官李傳來到庭執行職務。
中    華    民    國      八十九      年      八      月      十七      日
                                  臺灣高等法院臺南分院刑事第二庭
                                      審判長法官  游    明    仁
                                            法官  林    永    茂
                法官  陳    清    溪
右正本證明與原本無異。
不得上訴。
                                      法院書記官  嚴    巧    花
中    華    民    國      八十九      年      八      月     十八       日


司法院資訊處製作；財團法人民間司法改革基金會備份。
